【裁判字號】    92,裁,1127
【裁判日期】    920814
【裁判案由】    綜合所得稅
【裁判全文】
最  高  行  政  法  院  裁  定                  九十二年度裁字第一一二七號
    聲  請  人  甲○○
右聲請人因與相對人財政部臺灣省中區國稅局間綜合所得稅事件，對本院中華民國九
十一年八月八日九十一年度裁字第七六一號裁定，聲請再審，本院裁定如左：
    主  文
再審之聲請駁回。
再審訴訟費用由聲請人負擔。
    理  由
按行政訴訟當事人對本院之判決提起再審之訴，依行政訴訟法施行法第三條後段規定
，必須該判決具有行政訴訟法第二百七十三條第一項所列各款情形之一者，始得為之
。而該項第一款所謂適用法規顯有錯誤者，係指原判決所適用之法規與該案應適用之
現行法規相違背或與解釋判例有所牴觸者而言，至於法律上見解之歧異，再審原告對
之縱有爭執，要難謂為適用法規錯誤，而據為再審之理由。上開規定，依行政訴訟法
第二百八十三條規定於對確定之裁定聲請再審時準用之。本件聲請人因綜合所得稅事
件，不服本院九十一年度裁字第七六一號裁定，主張原裁定有行政訴訟法第二百七十
三條第一項第一款適用法規顯有錯誤之再審事由，聲請再審。經查原裁定係以：「按
新法施行前已確定裁判之再審，其再審期間依舊法之規定，新行政訴訟法施行法第三
條前段定有明文；次按再審之訴應於三十日之不變期間內提起。前項期間自判決確定
時起算。但再審之理由知悉在後者，自知悉時起算，行政訴訟法第二百七十六條第一
、二項定有明文。本件本院八十九年度判字第二三八一號判決（以下稱原判決）係於
舊行政訴訟法施行中之民國八十九年六月廿七日判決，依當時有效之行政訴訟法第三
十三條準用民事訴訟法第三百九十八條第二項、第四百七十四條，本院原判決未經言
詞辯論，即不經宣示，須待判決送達始生確定效果，即本件原判決非於新法八十九年
七月一日施行時確定，則其再審期間應依新行政訴訟法第二百七十六條之規定，合先
明。本件再審原告（即聲請人，以下同）因綜合所得稅事件，不服本院原判決，以
其有行政訴訟法第二百七十三條第一項第一款、第十四款之情形，提起再審之訴，經
查，再審原告係於八十九年八月十一日收受原判決，此有經再審原告簽名之郵務送達
證書乙紙附於該案卷可稽。再審原告提起再審之訴之期間，應自八十九年八月十二日
起算，扣除在途期間七日，迄至八十九年九月十七日，因當日為星期日，依法順延至
同年、月十八日已屆滿三十日，詎再審原告遲至八十九年十月十一日始行提起本件再
審之訴，亦有本院加蓋於訴狀收文戳記所載日期可考，顯已逾上開法定不變期間。又
再審原告並未依行政訴訟法第二百七十七條第一項第四款規定，於訴狀內表明關於遵
守不變期間之證據，此項法定程式之欠缺且不屬由審判長限定期間命其補正之事由，
應逕認本件再審之訴因逾期不合法而予駁回。本件再審之訴既不合法，其實體上之理
由，自無庸審酌等語資為裁定之理由，經核原裁定所適用之法規與該案應適用之法規
並無相違背，與解釋、判例均無相牴觸者之情形。聲請人以本院八十九年度判字第二
三八一號判決係於八十九年六月二十七日確定裁判，係屬舊法施行期間，其再審提起
之不變期間應適用舊法規定為二個月而非新法之三十日，據以主張原裁定有行政訴訟
法第二百七十三條第一項第一款適用法規顯有錯誤之再審事由，聲請再審，惟查：原
裁定既已認定上開判決係於八十九年八月十一日送達時確定，已在八十九年七月一日
新法施行後，於法尚非無據，聲請意旨無非聲請人法律上見解之歧異，聲請人對之縱
有爭執，要難謂為適用法規錯誤，而據為再審之理由，應認再審之聲請為顯無再審理
由，應予駁回。
據上論結，本件再審之聲請為顯無理由，依行政訴訟法第二百八十三條、第二百七十
八條第二項、第一百零四條、民事訴訟法第九十五條、第七十八條，裁定如主文。
中    華    民    國    九十二      年      八        月      十四      日
                    最 高 行 政 法 院  第 二 庭
                                審 判 長 法  官      陳  石  獅
                                         法  官      劉  鑫  楨
                                         法  官      彭  鳳  至
                                         法  官      高  啟  燦
                                         法  官      黃  合  文
右  正  本  證  明  與  原  本  無  異
                                         法院書記官  張  雅  琴
中    華    民    國    九十二      年      八        月    二十一      日


司法院資訊處製作；財團法人民間司法改革基金會備份。
